臺灣高雄地方法院交通事件裁定　　　 100年度交聲字第1617號
原處分機關　高雄市政府交通局
異　議　人　王美雪
上列異議人即受處分人因違反道路交通管理處罰條例事件，對於
高雄市政府交通局交通事件裁決中心於中華民國100 年6 月14日
所為之處分（原處分案號：高市交裁字第裁32-BBA042387號）聲
明異議，本院裁定如下：
    主  文
異議駁回。
    理  由
一、原處分意旨略以：異議人即受處分人王美雪於民國99年9 月
    17日下午5 時31分許駕駛車牌號碼0036-XP 號自用一般小客
    車，行經高雄市○○路加昌駕訓班前，經雷達（射）測定行
    速為時速68公里，已超過規定最高速限（50公里）18公里，
    經高雄市政府交通警察大隊填製高市警交相字第BBA042387
    號舉發違反道路交通管理事件通知單，爰依道路交通管理處
    罰條例第9 條、第40條、及第63條第1 項，處罰鍰新臺幣（
    下同）2000元，並記違規點數1 點等語。
二、異議意旨略以：高市交裁字第裁32-BBA042387號裁決書並未
    附有違規照片，異議人對於是否行經該路段已不復記憶；且
    本件異議人違規時間為99年9 月17日，然異議人直至100 年
    6 月20日方收到上開裁決書，則該裁罰日期明顯超過違反道
    路交通管理事件統一裁罰基準即處理細則第44條所規定之裁
    罰期限，故原處分於法不合，爰依法聲明異議等語。
三、按，「汽車駕駛人違規行為經以科學儀器取得證據資料證明
    其行為違規，當場不能或不宜攔截製單舉發者，得逕行舉發
    」道路交通管理處罰條例第7 條之2 第1 項第7 款定有明文
    ；次按「汽車駕駛人，行車速度，超過規定之最高時速，或
    低於規定之最低時速，除有第43條第1 項第2 款情形外，處
    新臺幣1200元以上2400元以下罰鍰」，「汽車駕駛人有下列
    各款所列條款之一者，除依原條款處罰鍰外，並予記點：一
    、有第33條第1 項、第2 項、第38條第1 項、第40條、第45
    條、第47條第1 款至第3 款、第48條、第49條或第60條第1
    項、第2 項第1 款、第2 款情形之一者，各記違規點數一點
    。」道路交通管理處罰條例第40條第1 項、第63條第1 項亦
    定有明文；再按，依違反道路交通管理事件統一裁罰基準表
    規定，違反上開規定之駕駛人，而其所駕駛之交通工具係小
    型車，且逾越應到案期限60日以上，繳納罰鍰或逕行裁決處
    罰者，處罰鍰2000元，合先敘明。
四、另按，送達，於應受送達人之住居所、事務所或營業所為之
    ；於應送達處所不獲會晤應受送達人時，得將文書付與有辨
    別事理能力之同居人、受僱人或應送達處所之接收郵件人員
    ；送達，不能依前2 條（即行政程序法第72條之普通送達、
    第73條之補充送達及留置送達）規定為之者，得將文書寄存
    送達地之地方自治或警察機關，並作送達通知書2 份，一份
    黏貼於應受送達人住居所、事務所、營業所或其就業處所門
    首，另一份交由鄰居轉交或置於該送達處所信箱或其他適當
    位置，以為送達。前項情形，由郵政機關為送達者，得將文
    書寄存於送達地之郵政機關。行政程序法第72條第1 項前段
    、第73條第1 項及第74條第1 、2 項分別定有明文。
五、經查
  (一)異議人於99年9 月17日下午5 時31分許駕駛車牌號碼0036-X
    P 號自用一般小客車，行經高雄市○○路加昌駕訓班前，經
    雷達（射）測定行速為時速68公里，已超過規定最高速限（
    50公里）18公里，而有「行車速度，超過規定之最高時速未
    滿20公里」之違規，經警逕行舉發，高雄市政府交通警察大
    隊高市警交相字第BBA042387 號舉發違反道路交通管理事件
    通知單、現場測速違規照片、高雄市政府警察局交通警察大
    隊100 年7 月19日高市警交逕字第1000026754號函在卷可稽
    （見本院卷第14頁至第15頁），是此部分事實，應堪認定。
  (二)異議人雖辯稱：伊沒有收到舉發單，也沒有見過違規照片，
    伊對於違規情事已不復記憶云云。然查：異議人所有之車牌
    號碼0039-XP 號一般自用小客車之車主地址及異議人陳報之
    住所均為高雄市○○區○○街147 號乙情，有車號查詢汽車
    車籍單、異議人陳報狀附卷可參（見本院卷第3 頁、第26頁
    ），是異議人之住所為高雄市○○區○○街147 號應堪認定
    ；次查高市警交相字第BBA042387 號舉發違反道路交通管理
    事件通知單於99年10月15日寄存送達於異議人高雄市○○區
    ○○街147 號住所，該舉發單附有違規採證照片乙情，另有
    高雄市政府交通警察大隊送達證書附卷可參（見本院卷第16
    頁），再以異議人自承有收到高市交裁字第裁32-BBA042387
     號 裁決書且該裁決書送達地址亦為高雄市○○區○○街14
    7 號觀之（見異議人陳報狀，本院卷第3 頁），舉發通知單
    及違規照片實已合法送達於異議人高雄市○○區○○街147
    號住所，是異議人辯稱：未收到舉發單、沒有看過違規照片
    云云，並不足採。
  (三)異議人雖又辯稱：本件交通局裁罰日期明顯超過違反道路交
    通管理事件統一裁罰基準即處理細則第44條所規定之裁罰期
    限云云。然查「違反道路交通管理事件行為人，未依規定自
    動繳納罰鍰，或未依規定到案聽候裁決，處罰機關應依基準
    表於通知單送達且逾越應到案期限60日之3 個月內，逕行裁
    決之。但警察機關管轄部分，應於通知單送達且逾越應到案
    期限之3 個月內，逕行裁決之。」道路交通管理事件統一裁
    罰基準及處理細則第44條第1 項固有明文，然該處理細則為
    主管機關即交通部與內政部為補充前揭道路交通管理處罰條
    例漏未對處罰機關於受理違反道路交通管理事件裁決時效所
    為之補充性質行政命令，且該細則第44條第1 項未規定處罰
    機關違反「二個月」期間之規定時有失權之效果，故解釋上
    該規定屬訓示之規定，端在促使各處罰機關儘速處理，以免
    形成積案，導致無法達成交通管理之目的。本件原處分機關
    未依上開細則規定於舉發單送達二個月內依基準表逕行裁罰
    ，固有處分遲延或行政管理之缺失，惟裁決處分不因之違法
    ，原處分機關所作成之裁決處分仍屬合法有效（臺灣高等法
    院96年度交抗字第11號裁定參照），異議人認原處分因而違
    法，仍有誤會，併此敘明。
五、綜上所述，原處分機關以異議人駕駛汽車，行車速度超過規
    定之最高速限（未滿20公里），復未依規定自動繳納罰鍰，
    逾越應到案期限60日以上，而依道路交通管理處罰條例第40
    條第1 項第1 款、第63條第1 項第1 款及違反道路交通管理
    事件統一裁罰基準表，逕行裁決處異議人2,000 元罰鍰，並
    記違規點數1 點，依前揭說明自屬適法有據，異議人之異議
    ，為無理由，應予駁回。
據上論斷，依道路交通事件處理辦法第18條，裁定如主文。
中    華    民    國  100     年    9     月    9    日
                       交通法庭    法  官  陳航代
以上正本證明與原本無異。
如不服本裁定，應於收受送達後5 日內向本院提出抗告狀。
中    華    民    國  100    年      9    月    13    日
                                   書記官  林慧君